臺灣桃園地方法院民事裁定
111年度桃小字第2352號
原      告  謝志明  
上列原告與被告方小玲間請求損害賠償事件，本院裁定如下：
    主  文
原告應於本裁定送達後五日內，補正本件請求之一貫性陳述，逾
期即駁回起訴。
　　理  由
一、按原告之訴有起訴不合程式或不備其他要件之情形者，依其
    情形可以補正，經審判長定期間命其補正而不補正者，法院
    應以裁定駁回之；原告之訴，依其所訴之事實，在法律上顯
    無理由者，法院得不經言詞辯論，逕以判決駁回之。但其情
    形可以補正者，審判長應定期間先命補正，民事訴訟法第24
    9條第1項第6款、第2項第2款定有明文，此於簡易程序依同
    法第436條第2項規定，亦適用之。又法院在特定原告起訴所
    表明之應受判決事項之聲明（訴之聲明），及訴訟標的法律
    關係後，應以其依民事訴訟法第266條第1項第1款規定所主
    張之「請求所依據之事實及理由」為據，審查其訴訟上之請
    求是否具備一貫性。即法院於行證據調查前，先暫認原告主
    張之事實係真實，輔以其主張之訴訟標的法律關係，依實體
    法予以法律要件評價，倘其所主張之事實足以導出其權利主
    張，始具備事實主張之一貫性；繼而再依實體法予以法律效
    果評價，倘足以導出其訴之聲明，始具備權利主張之一貫性
    。而原告所提起之訴訟不具備一貫性，經法院闡明後仍未能
    補正，其主張即欠缺實體法之正當性，法院可不再進行實質
    審理，逕依民事訴訟法第249條第2項規定，以其請求為無理
    由而予以判決駁回（最高法院108年度台上字第2246號民事
    判決判決意旨參照）。
二、經查，原告雖對被告提起本件損害賠償之訴，惟原告於民事
    告訴狀先係主張其遭被告詐欺而受有新臺幣(下同)80,000元
    之損害（見壢小卷第3頁），復於民事聲請狀主張被告係於
    民國109年10月4日打電話至址設桃園市平鎮區之日盛當鋪借
    款37,000元，並約定月息6分，卻未依約還款等語，並聲明
    ：被告應給付原告70,000元，及自支付命令送達翌日起至清
    償日止，按週年利率6％計算之遲延利息（見壢小卷第9頁）
    。是原告上開所述之事實已相互歧異，復未具體特定至足與
    兩造間之其他紛爭相區別，則原告向被告請求給付之原因事
    實、請求權基礎、金額等均屬不明，則原告之主張均未符請
    求之一貫性，爰依上開規定，定期間命原告補正如主文所示
    ，如逾期未補正，即判決駁回本件起訴。
三、依民事訴訟法第436條第2項、第249條第1項但書、第2項但
    書，裁定如主文。
中　　華　　民　　國　　111 　年　　11　　月　　15　　日
                  桃園簡易庭  法  官  顏嘉漢
正本係照原本作成。
本裁定不得抗告。
中　　華　　民　　國　　111 　年　　11　　月　　15　　日
                              書記官  楊上毅